【裁判字號】    98,交聲,666
【裁判日期】    980430
【裁判案由】    違反道路交通管理處罰條例聲明異議
【裁判全文】
臺灣臺北地方法院交通事件裁定         98年度交聲字第666號
原處分機關  臺北市交通事件裁決所
異  議  人
即受處分人  甲○○
上列異議人即受處分人因違反道路交通管理處罰條例案件，對於
臺北市交通事件裁決所於中華民國九十八年二月二十七日所為之
處分（原處分案號：北市裁罰字第裁二二—ＡＥＸ六○三八七八
號）聲明異議，本院裁定如下：
    主  文
異議駁回。
    理  由
一、按紅實線，設於路側，用以禁止臨時停車；設有禁止臨時停
    車標誌、標線處所不得臨時停車，道路交通標誌標線號誌設
    置規則第一百四十九條第一款第五目及道路交通安全規則第
    一百十一條第一項第三款分別定有明文。又汽車駕駛人，在
    設有禁止臨時停車標誌、標線處所臨時停車者，處新臺幣（
    下同）三百元以上六百元以下罰鍰，道路交通管理處罰條例
    第五十五條第三款亦有明定。此外，汽車駕駛人，在禁止臨
    時停車處所違規停車為警舉發者，依違反道路交通管理事件
    統一裁罰基準及處理細則第四十四條第一項及違反道路交通
    管理事件統一裁罰基準表之規定，尚須依行為人有無在應到
    案日期前到案之因素決定應對行為人所處罰鍰之數額。是行
    為人如在禁止臨時停車處所違規停車而為警舉發，於期限內
    繳納罰緩或到案聽後裁決，並經主管機關調查後仍認定其有
    違規停車之行為者，依違反道路交通管理事件統一裁罰基準
    及處理細則第四十四條第一項及違反道路交通管理事件統一
    裁罰基準表之規定，應對該行為人處以三百元之罰鍰。
二、本件異議人即受處分人甲○○所駕駛之車牌號碼一七八—Ｄ
    Ｊ號營業一般小客車，於民國九十八年一月二日下午一時四
    十五分許，臨時停放在臺北市○○○路○段三八號前劃有紅
    色實線表示禁止臨時停車之路段，適有於該處執行勤務之臺
    北市政府警察局中正第一分局忠孝西路派出所警員李○峰發
    覺，當場以受處分人所駕前揭車輛有「紅線臨停」之違規事
    實，依據道路交通管理處罰條例第五十五條第三款之規定，
    逕行掣單舉發並將通知單交由受處分人簽收，惟受處分人拒
    絕簽收，警員遂將受處分人拒絕簽章事由記明在該舉發通知
    單上，而視為已收受該通知單。嗣受處分人於舉發通知單上
    所載之應到案日期即九十八年一月十七日前向原處分機關提
    出申訴，經原處分機關函請舉發單位即臺北市政府警察局中
    正第一分局調查結果，仍認受處分人確有前開違規行為，原
    處分機關乃於九十八年二月二十七日，依道路交通管理處罰
    條例第五十五條第三款、違反道路交通管理事件統一裁罰基
    準及處理細則第四十三條、第四十四條及違反道路交通管理
    事件統一裁罰基準表之規定，裁處受處分人三百元之罰鍰。
三、據受處分人之聲明異議狀意旨，固不否認於前述時間，將其
    所駕前揭車輛停放在上開路段，惟辯稱：該區繪製成黃色標
    線係經臺北市議會陳情後，由陳情人、市議員、市政府交通
    局及市警局代表共同會勘畫成黃線在案，該分局接獲民眾申
    訴後，分局函覆內容僅以「派員前往勘查」交差了事，並未
    深入調查，虛偽造假置人民權益於不顧，且與事實完全不符
    ，顯有欺上瞞下之嫌；該路段原有計程車黃線臨停三分鐘上
    下客標示牌，係員警擅改法令剝奪民眾營業權云云。
四、經查：
（一）本件受處分人所有前開車輛，於前述時間，停放於前揭路
      段上之事實，為受處分人所不否認，並有臺北市政府警察
      局中正第一分局九十八年一月十九日北市警中正一分交字
      第○九八三二○二五一○○號函及受處分人自行採證之照
      片四幀在卷可稽。而由上揭照片觀之，該違規路段所繪製
      之紅實線部分雖有斑駁情況，但仍可看出該紅線係覆蓋於
      黃線之上，顯示紅線係設置於黃線之後，尚不致使人難以
      辨識係主管機關依法所劃設之交通標線，就一般具有通常
      智識之駕駛人而言，即可知悉上開車輛之停放位置係禁止
      臨時停車。是受處分人於前開時間在禁止臨時停車路段違
      規臨時停車之行為，應堪認定。
（二）再者，前揭路段紅線設置範圍係忠孝西路一段與館前路之
      交岔路口十公尺內，亦為道路交通安全規則第一百十一條
      第一項第二款及道路交通管理處罰條例第五十五條第二款
      所規定之禁止臨時停車處所。揆諸在交岔路口十公尺內不
      得臨時停車之立法意旨，無非係因道路交岔路口乃車輛往
      來匯聚交集之處，若於該交岔路口十公尺內臨時停車或停
      車，將妨礙車輛流向之交會，並影響駕駛人察覺左、右方
      來車動態之視線，對於車輛往來順暢及交通安全實有重大
      危害，故以法律明文禁止。而於交岔路口十公尺內不得停
      車，既係為避免交岔路口車輛進出及轉彎遭受阻礙，以維
      護交通安全，本不待主管機關設置標線、標誌，駕駛人即
      應知悉並遵守之；倘於交岔路口十公尺內設有禁止臨時停
      車標線、標誌，亦僅係為加強提醒、督促駕駛人注意。受
      處分人空言泛稱該標線係經由陳情人、市議員、市政府交
      通局及市警局代表共同會勘畫成黃線，舉發單位虛偽造假
      置人民權益於不顧云云，而未就此提出任何具體事證，其
      所辯顯屬卸責之詞，不足採信
（三）綜上，本件事證明確，受處分人之違規行為堪以認定。
五、綜上所述，受處分人確有於前開時間在禁止臨時停車路段違
    規臨時停車之行為，且其於應到案日期前申訴，原處分機關
    依前揭道路交通管理處罰條例第五十五條第三款、違反道路
    交通管理事件統一裁罰基準及處理細則第四十三條、第四十
    四條及違反道路交通管理事件統一裁罰基準表之規定，就其
    違規停車之行為裁處受處分人三百元罰鍰，核無違誤，本件
    異議為無理由，自應予以駁回。
據上論斷，應依道路交通案件處理辦法第十九條，裁定如主文。
中    華    民    國  九十八  年    四    月   三十   日
                  臺灣臺北地方法院交通法庭
                      法      官 雷淑雯
以上正本證明與原本無異。
如不服本裁定，應於送達後五日內，向本院提出抗告狀。
                      書  記  官 胡詩唯
中    華    民    國  九十八  年    四    月   三十   日


司法院資訊處製作；財團法人民間司法改革基金會備份。
